臺灣花蓮地方法院民事簡易判決
111年度花簡字第154號
原      告  劉益閩  
被      告  羅得    


法定代理人  羅語綺  


上列當事人間請求侵權行為損害賠償事件，本院於民國111年5月
17日言詞辯論終結，判決如下：
    主      文
被告應給付原告新臺幣伍拾萬元，及自民國111年2月19日起至清
償日止，按年息百分之五計算之利息。
訴訟費用由被告負擔。
本判決得假執行，但被告如以新臺幣伍拾萬元為原告供擔保後，
得免為假執行。
    事實及理由
一、原告主張：被告於民國109年9月14日某時許，在全家便利商
    店吉安仁里店，以店到店之方式，寄送其所有於第一商業銀
    行花蓮分行申設之帳號000-00000000000號帳戶（以下簡稱
    羅得第一銀行帳戶）的存摺及金融卡予真實姓名年籍不詳之
    人。嗣上開真實姓名年籍均不詳之人取得上開第一銀行帳戶
    後，即意圖為自己不法之所有，基於詐欺取財之犯意，以於
    同年月11日某時許，透過通訊軟體LINE暱稱「夢想捕手」、
    「薇欣」、「五十w」、「RLAZA客服」之帳號，向原告佯稱
    ：入金後可以投資獲利云云，致原告陷於錯誤，遂於109年9
    月18日15時48分許，以其所有之中國信託銀行帳戶臨櫃匯款
    500,000元至被告第一銀行帳戶後，旋即遭真實姓名年籍不
    詳之人提領一空，致原告受有損害。嗣原告發現受騙而報警
    處理，機警循線查獲上情。爰依民法第184條第1項前段、第
    185條第1項規定，請求被告賠償上開金額等語，並聲明：被
    告應給付原告500,000元，及自起訴狀繕本送達被告翌日起
    至清償日止，按年息5%計算之利息。
二、被告則以：我也是被害人，帳戶是交給我哥使用等語置辯。
    並聲明：原告之訴駁回。
三、按因故意或過失，不法侵害他人之權利者，負損害賠償責任
    。數人共同不法侵害他人之權利者，連帶負損害賠償責任。
    不能知其中孰為加害人者亦同。造意人及幫助人，視為共同
    行為人。連帶債務之債權人，得對於債務人中之一人或數人
    或其全體，同時或先後請求全部或一部之給付。民法第184
    條第1項前段、第185條、第273條分別定有明文。又民事上
    之共同侵權行為（狹義的共同侵權行為，即加害行為）與刑
    事上之共同正犯，其構成要件並不完全相同，共同侵權行為
    人間不以有意思聯絡為必要，數人因過失不法侵害他人之權
    利，苟各行為人之過失行為，均為其所生損害共同原因，即
    所謂行為關連共同，亦足成立共同侵權行為，依民法第185
    條第1項前段之規定，各過失行為人對於被害人應負全部損
    害之連帶賠償責任；另民法第185條第1項所謂之數人共同不
    法侵害他人之權利，係指各行為人均曾實施加害行為，且各
    具備侵權行為之要件而發生同一事故者而言，是以各加害人
    之加害行為均須為不法，且均須有故意或過失，並與事故所
    生損害具有相當因果關係者始足當之；第2項所稱之幫助人
    ，係指幫助他人使其容易遂行侵權行為之人，其主觀上須有
    故意或過失，客觀上對於結果須有相當因果關係，始須連帶
    負損害賠償責任（最高法院67年台上字第1737號民事判例、
    92年度台上字第1593號民事判決意旨參照）。經查：
  ㈠原告上開主張之前開事實，業據提出與所述相符之本院刑事
    判決書、臺灣花蓮地方檢察署（下稱花蓮地檢）檢察官併辦
    意旨書等影本為證，且被告上開行為，亦經本院以110年度
    原易字第83號刑事判決判處被告幫助犯詐欺取財罪，處拘役
    40日，如易科罰金，以1,000元折算1日在案，經本院調取該
    案刑事卷宗核閱無誤，應堪信為真。
  ㈡按金融機構存款帳戶，事關存戶個人財產權益之保障，若與
    須有密碼始能使用之提款卡結合，其專屬性、私密性更形提
    高，除非本人或與本人具密切之關係者，難認有何理由可自
    由流通使用該存摺、提款卡，一般人亦均有應妥為保管存摺
    、提款卡，以防止被他人冒用之認識，縱有特殊情況偶有將
    存摺、印鑑章、提款卡交付他人之需，亦必深入瞭解其用途
    後再行提供以使用，恆係吾人日常生活經驗與事理。被告雖
    辯稱：伊也是被害人，帳戶是交給哥哥使用云云。惟參之被
    告提出其與收取帳戶之人的LINE對話紀錄截圖，對方稱「在
    看一下、簿子有沒有要賣」，被告回應「賣」，且被告於偵
    查中之陳報狀亦稱「我承認我確實有賣我的銀行帳號」（花
    蓮地檢110 年度偵字第362號卷第27頁至第29頁），顯見被
    告確實有想要透過賣帳戶而獲取利益，是被告所辯，尚難足
    採。被告行為致原告遭詐騙集團成員詐騙後將500,000元匯
    入被告提供之系爭帳戶內，該款項事後遭領走，使原告受有
    損害結果，依上開規定及說明，實難認被告上開行為無過失
    可言，且客觀上亦可使詐騙集團成員容易遂行詐騙原告錢財
    之行為，兩者間經核有相當因果關係。則原告依侵權行為法
    律關係，訴請被告給付如主文第1項所示，為有理由，應予
    准許。
四、綜上所述，原告因被告上開侵權行為受有損害。從而，原告
    依上開規定，請求被告賠償500,000元，及自本起訴狀繕本
    送達翌日即111年2月19日（於111年2月8 日寄存送達花蓮縣
    吉安分局光華派出所，見卷第39頁，依民事訴訟法第138 條
    第2 項規定，於同年2月18日發生送達效力）起至清償日止
    ，按年息5%計算之利息，為有理由，應予准許。
五、本件係就民事訴訟法第427條訴訟適用簡易程序所為被告敗
    訴之判決，於原告勝訴部分，依同法第389條第1項第3款之
    規定，應依職權宣告假執行。本院並依同法第392條第2項之
    規定，依職權宣告被告預供相當金額之擔保，得免為假執行
    。
六、本件判決之基礎已臻明確，兩造其餘攻擊防禦方法及舉證，
    核與判決無影響，爰不另一一論述，併此敘明。
七、訴訟費用負擔之依據：民事訴訟法第78條。
中    華    民    國   111    年    5     月    26    日
                  花蓮簡易庭  法  官  林敬展
以上正本係照原本作成。　　　　　　　　　
如不服本判決，應於送達後20日內，向本院提出上訴狀（上訴狀
應表明上訴理由）並繳納上訴審裁判費；如於本判決宣示後送達
前提起上訴者，應於判決送達後20日內補提上訴理由書（須按對
造人數附繕本）。如委任律師提起上訴者，亦應一併繳納上訴審
裁判費。
中　　華　　民　　國　　111 　年　　5 　　月　　26　　日
                              書記官  張芝瑜